【裁判字號】    97,交簡上,208
【裁判日期】    971031
【裁判案由】    公共危險
【裁判全文】
臺灣板橋地方法院刑事判決           97年度交簡上字第208號
上  訴  人
即  被  告  甲○○
上列被告因公共危險案件，經本院以97年度交簡字第3740號，中
華民國97年8 月5 日第一審判決（檢察官聲請簡易處刑案號：97
年度偵字第17909 號）後，被告提起上訴，本院管轄之第二審地
方法院合議庭判決如下︰
    主  文
上訴駁回。
    事  實
一、甲○○前於民國93年間因公共危險案件，經臺灣板橋地方法
    院檢察署檢察官以93年度偵字第18090 號緩起訴處分確定，
    於94年12月23日緩起訴期間期滿。竟不知警惕，於97年6 月
    7 日上午11時許至12時止，在臺北縣板橋市○○路○ 段附近
    之路邊攤，飲用含有酒精成分之保力達1 杯及啤酒2 罐後，
    明知已因飲用酒類而達不能安全駕駛動力交通工具之程度，
    仍執意於飲酒後騎乘車牌號碼QWG —151 號機車行駛於道路
    上，嗣於同日下午12時50分許，行經臺北縣板橋市○○○街
    124 巷72號前為警察覺有異而攔查，經施以酒精濃度測試，
    測得其呼氣酒精濃度達每公升0.68毫克，始悉上情。
二、案經臺北縣政府警察局板橋分局報告臺灣板橋地方法院檢察
    署檢察官偵查後聲請簡易判決處刑。
    理  由
一、上訴人即被告甲○○經合法傳喚未到庭，惟據其上訴狀所載
    及於準備程序中所述上訴意旨略以：伊僅喝1 杯保力達，酒
    精測試值竟高達0.68，伊不服氣，伊是低收入戶，又有輕度
    肢障，至臺北謀生, 不慎誤觸法網，請求輕判云云。
二、被告於本院準備程序中已表示對其自白及卷附酒精測定紀錄
    表、刑法第185 條之3 案件測試觀察記錄表、臺北縣政府警
    察局板橋分局汽機車駕駛人酒後生理協調平衡檢測紀錄表之
    證據能力無意見（見本院97年9 月30日準備程序筆錄），本
    院審酌前開證據與本案具有關聯性，且無證據證明係公務員
    違法所取得者，自得採為本案證據。
三、經查：
  (一)被告確於前開時、地，飲用含有酒精成分之保力達1 杯及啤
    酒2 罐後，騎乘車牌號碼QWG —151 號機車行駛於道路上，
    嗣於97年6 月7 日下午12時50分許，行經臺北縣板橋市○○
    ○街124 巷72號前為警察覺有異而攔查，經施以酒精濃度測
    試，測得其呼氣酒精濃度達每公升0.68毫克等情，業據被告
    於警詢及本院準備程序中坦承不諱（見97年度偵字第17909
    號偵查卷第7 至8 頁、本院97年9 月30日準備程序筆錄），
    且被告為警查獲後，經施以呼氣測試，其酒精濃度為每公升
    0.68毫克一情，亦有酒精測定紀錄表1 紙在卷可稽，被告空
    言指摘其不服酒精測試結果云云，尚屬無據。被告確有於酒
    後駕車一節，足以認定。
  (二)依交通部運輸研究所79年8 月對駕駛人行為之研究（酒醉駕
    車對駕駛行為之分析研究）指出，吐氣每公升酒精含量0.25
    毫克等於血液中酒精濃度0.05 %（亦即每100 毫升血液中含
    50毫克酒精），(1)血液中酒精濃度到達0.03 %至0.05 %時，
    對駕駛能力之影響為：多數駕駛人心境逐漸變幻不定、視覺
    與反應靈敏性減弱、對速度及距離的判斷力差；對心理行為
    之影響為：觀察力逐漸欠缺、心情漸趨輕鬆、自信心增加、
    多話、精神狀態處於陶醉感，(2)血液中酒精濃度到達0.05%
    至0.08 %時，對駕駛能力之影響為：反應遲鈍、駕駛能力受
    損、遲而不決或決而不行；對心理行為之影響為：情緒鬆散
    、感情與行為趨向誇張、肌肉不協調、精神處於興奮狀態，
    (3)血液中酒精濃度到達0.08% 至0.15% 時，對駕駛能力之影
    響為：判斷力嚴重受到影響、體能與精神協調受損、駕駛之
    體能困難增加；對心理行為之影響為：產生情緒異常現象、
    步伐不平穩、言語不清、反應惡劣、記憶及判斷力受損、精
    神處於錯亂狀態，(4)血液中酒精濃度超過0.15% ，對駕駛能
    力之影響為：視線搖晃、駕駛已進入恍惚狀態、判斷及理解
    遭到扭曲、駕駛不穩定；對心理行為之影響為：意識不明、
    嘔吐、站、走及講話困難、責任感喪失、精神處於麻痺狀態
    ，(5)血液中酒精濃度超過0.5%，對駕駛能力之影響為：無法
    開車；對心理行為之影響為：爛醉如泥、失去知覺可能致死
    、精神處於昏睡狀態，本件被告之酒精測定值已達呼氣每公
    升0.68毫克，換算血液中酒精濃度值為0.136%，揆諸前開研
    究報告，其駕駛能力所受之影響為：判斷力嚴重受到影響、
    體能與精神協調受損、駕駛之體能困難增加；其心理行為所
    受之影響為：產生情緒異常現象、步伐不平穩、言語不清、
    反應惡劣、記憶及判斷力受損、精神處於錯亂狀態。再佐以
    被告駕駛車輛有車身搖擺不定，車輛行徑偏離常軌，時而加
    速，時而突停之情形，且於查獲、測試或詢問過程中有泥醉
    之情事，亦有刑法第185 條之3 案件測試觀察記錄表1 份在
    卷可參，復觀諸卷附之臺北縣政府警察局板橋分局汽機車駕
    駛人酒後生理協調平衡檢測紀錄表記載，員警要求被告為：
    (1)直線步行10公尺後迴轉走回原地、(2)閉雙眼，30秒內朗誦
    阿拉伯數目由1001到1030等檢測，被告檢測結果均為不合格
    ，以上各節，均足證被告為警查獲當時情況，已因酒精而使
    其正常駕駛能力受影響，已達不能安全駕駛之程度。
  (三)本件事證明確，被告犯行堪以認定，應予依法論科。
三、核被告甲○○所為，係犯刑法第185 條之3 之服用酒類不能
    安全駕駛動力交通工具而駕駛罪。原審認被告犯行明確，並
    審酌被告明知酒精成分對人之意識能力具有不良影響，酒後
    駕車對一般往來之公眾及駕駛人自身皆具有高度危險性，既
    漠視自己安危，尤枉顧公眾安全，而於服用酒類後之呼氣酒
    精濃度達每公升0.68毫克，已處於不能安全駕駛動力交通工
    具之狀態仍駕駛車輛，雖未發生交通事故，但對行車安全已
    生危害，且其前因酒後駕車案件，經板橋地檢署檢察官以93
    年度偵字第18090 號為緩起訴期間1 年，且應向財團法人中
    華民國自閉症基金會繳交新臺幣20,000元確定，並於94年12
    月23日緩起訴期間期滿，並衡其智識程度、生活狀況及犯後
    坦承犯行，態度良好，以及檢察官請求從重量刑等情狀，引
    用刑事訴訟法第449 條第1 項前段、第3 項、第454 條第2
    項，刑法第185 條之3 、第41條第1 項前段，刑法施行法第
    1 條之1 第1 項、第2 項後段，量處拘役50日，並諭知易科
    罰金以新臺幣1,000 元折算1 日之折算標準，經核認事用法
    ，並無違誤，量刑亦屬妥當，應予維持。被告請求輕判而提
    起上訴，尚非有理由，應予駁回。
四、被告經合法傳喚，無正當理由不到庭，依刑事訴訟法第371
    條之規定，不待其陳述，逕為一造辯論判決。
據上論斷，應依刑事訴訟法第455 條之1 第3 項、第368 條、第
371 條，判決如主文。
本案經檢察官鄭潔如到庭執行職務。
中    華    民    國    97    年    10    月    31    日
                  刑事第十六庭審判長法  官  李君豪
                                    法  官  錢衍蓁
                                    法  官  何燕蓉
此正本與原本無異。
不得上訴。
                                    書記官  李崇文
中    華    民    國    97    年    11    月    3     日


司法院資訊處製作；財團法人民間司法改革基金會備份。
